臺北高等行政法院裁定
                                      100年度再字第150號
再審原告　  劉新萍
再審被告  　國防部
代　表　人　高華柱（部長）
訴訟代理人　簡宏明　律師
上列當事人間眷舍事件，再審原告對本院中華民國99年1 月21日
98年度訴字第1994號判決，依行政訴訟法第273 條第1 項第1 款
及第14款提起再審之訴，經最高行政法院100 年度裁字第1994號
裁定移送本院。本院裁定如下：
    主  文
再審之訴駁回。
再審訴訟費用由再審原告負擔。
　　理  由
一、按「對於高等行政法院判決提起上訴，而經本院認上訴為不
    合法以裁定駁回，對於該高等行政法院判決提起再審之訴者
    ，無論本於何種法定再審之事由，仍應專屬原高等行政法院
    管轄。」（最高行政法院95年8 月份庭長法官聯席會議決議
    參照）。查再審原告前因眷舍事件提起行政訴訟，經本院以
    99年1 月21日98年度訴字第1994號判決駁回其訴，再審原告
    提起上訴，經最高行政法院以99年5 月6 日99年度裁字第10
    10號裁定以上訴不合法駁回，而告確定。則再審原告對於本
    院98年度訴字第1994號判決提起再審之訴，應專屬本院管轄
    。茲再審原告以上開本院98年度訴字第1994號判決有行政訴
    訟法第273 條第1 項第1 款、第14款再審事由，向最高行政
    法院提起再審之訴，經最高行政法院裁定移送本院審理。
二、次按「（第1 項）再審之訴應於30日之不變期間內提起。（
    第2 項）前項期間自判決確定時起算，判決於送達前確定者
    ，自送達時起算；其再審之理由發生或知悉在後者，均自知
    悉時起算。」「再審之訴，應以訴狀表明下列各款事項，並
    添具確定終局判決繕本，提出於管轄行政法院為之：……四
    、再審理由及關於再審理由並遵守不變期間之證據。」「再
    審之訴不合法者，行政法院應以裁定駁回之。」分別為行政
    訴訟法第276 條第1 項、第2 項、第277 條第1 項第4 款、
    第278 條第1 項所明定。是再審之訴應自判決確定時，或判
    決於送達前確定者，應自送達時起30日之不變期間內提起，
    再審原告如主張再審之理由發生或其知悉在後者，應就此利
    己事實負舉證責任，倘提起再審之訴已逾不變期間，又未表
    明再審理由發生或知悉在後並遵守不變期間之證據，其再審
    之訴即不合法。
三、查本院就再審原告所提眷舍事件，係於99年1 月21日以98年
    度訴字第1994號判決駁回其訴，再審原告不服，提起上訴，
    經最高行政法院於99年5 月6 日以99年度裁字第1010號裁定
    ，以再審原告上訴不合法駁回，而告確定。次查最高行政法
    院99年度裁字第1010號裁定於99年5 月17日送達再審原告，
    有送達證書附卷可稽（最高行政法院99年度裁字第1010號裁
    定卷頁23）。則再審原告以本院判決有行政訴訟法第273 條
    第1 項第1 款及第14款再審事由，提起本件再審之訴，關於
    再審不變期間之計算，應自上開最高行政法院裁定送達再審
    原告翌日（即99年5 月18日）起算30日，及加計在途期間10
    日，至99年6 月26日（六），因6 月26日為例假日，故至99
    年6 月28日屆滿。惟再審原告遲至100 年6 月3 日始提起本
    件再審之訴（最高行政法院100 年度裁字第1994號裁定卷頁
    1 ），已逾30日之法定不變期間，其復未於書狀內表明關於
    遵守不變期間之證據，揆諸首揭規定，本件再審之訴於法自
    有未合，應予駁回。再審原告提起再審之訴既不合法，實體
    部分即毋庸審究。
四、依行政訴訟法第278 條第1 項、第104 條、民事訴訟法第95
    條、第78條，裁定如主文。
中　　華　　民　　國　  100 　年   11    月     22  　日
                     臺北高等行政法院第二庭
                               審判長法  官   黃  本  仁
                                     法  官   蘇  嫊  娟
                                     法  官   林  妙  黛
上為正本係照原本作成。
如不服本裁定，應於送達後10日內向本院提出抗告狀（須按他造
人數附繕本）。
中　　華　　民　　國　  100 　年   11    月     22  　日
            　　　　　　　　　　     書記官   蔡　逸　萱